臺灣新北地方法院板橋簡易庭民事裁定
   　　　　　　　　　　　　　　    110年度板簡字第1748號

原　　　告　吳紀偉　

被　　　告　呂宗璘　
上列當事人間請求侵權行為損害賠償事件，本院裁定如下：
    主      文 
原告之訴及其假執行之聲請均駁回。
訴訟費用由原告負擔。
    事   實 及  理  由
一、按「除別有規定外，確定之終局判決就經裁判之訴訟標的，
    有既判力。」，民事訴訟法第400條第1項定有明文，而該條
    92年2月7日修正之立法意旨謂：「為訴訟標的之法律關係於
    確定之終局判決中經裁判後，該確定終局判決中有關訴訟標
    的判斷，即成為規範當事人間法律關係之基準，嗣後同1事
    項於訴訟中再起爭執時，當事人不得為與該確定判決意旨相
    反之主張，法院亦不得與該確定判決意旨相反之判斷，此即
    民事訴訟制度為達終局地強制解決民事紛爭之目的所賦予確
    定終局之效力，通稱為判決之實質上確定力或既判力。其積
    極作用在於避免先後矛盾之判斷，消極作用則在於禁止重行
    起訴。原條文第1項著重於1事不再理之理念，僅就禁止重行
    起訴而為規定，就作為解釋既判力之範圍及其作用而言，立
    法上難認充足，爰修正第1項。」，是以法院確定判決關於
    訴訟標的之判斷，即成為規範當事人間法律關係之基準，於
    當事人及法院均受其拘束，不僅就同一事項不得為歧異之判
    斷，更禁止重行之起訴。又判決之既判力，係關於為確定判
    決之事實審言詞辯論終結時之狀態而生（最高法院39年臺上
    字第214號判例參照），且所謂既判力不僅關於其言詞辯論
    終結前所提出之攻擊防禦方法有之，即其當時得提出而未提
    出之攻擊防禦方法亦有之（最高法院51年台上字第665號判
    例意旨可供參照）。是當事人就訴訟標的之權利或法律關係
    ，在言詞辯論終結時前所存在之事由（攻擊防禦方法），不
    問在該訴訟之言詞辯論曾否主張，亦不問其未主張是否有過
    失，均因既判力而被遮斷。次按「原告之訴，有下列各款情
    形之一者，法院應以裁定駁回之。…七、起訴違背第253條
    、第263條第2項之規定，或其訴訟標的為確定判決之效力所
    及者。」，民事訴訟法第249條第1項第7款亦著有規定，此
    一規定於簡易程序亦有適用（民事訴訟法第436條第2項規定
    參照）。
二、原告主張：被告於民國103年8月8日凌晨0時30分許，駕駛車
    牌號碼000-0000號自用小客車（下稱系爭汽車），沿臺北市
    南港區松河街由西往東方向行駛，行經同路段與南港路3段
    80巷交岔路口欲右轉時，理應注意右轉彎時，應距交岔路口
    30公尺前顯示方向燈或手勢，且應注意兩車並行之間隔，並
    隨時採取必要之安全措施，而依當時天候晴，雖為夜間但有
    照明，柏油路面乾燥、無缺陷，亦無障礙物，視距良好，並
    無不能注意之情事，竟疏未注意，未顯示右轉方向燈且未注
    意右後方來車即貿然右轉，適同向右後方有原告騎乘車牌號
    碼000-000號重型機車（下稱系爭機車）行經該處，亦疏未
    注意在該未劃設車道線、快慢車道分隔線之市區道路，時速
    不得超過40公里，竟以時速40幾公里之速度超速行駛，於經
    過被告駕駛系爭汽車右前車頭而與之並行時，為閃避系爭汽
    車突然右轉，而失去控制後撞上右前方路旁之電線桿而人車
    倒地，原告因此受有第3、4蹠骨骨折、腰椎第3節骨折合併
    右側腰薦神經根病變等傷害，爰本於侵權行為法律關係提起
    本訴，請求被告就原告因本件車禍所受損害共新臺幣（下同
    ）500萬元（含醫療費用、工作損失、精神慰撫金、車損費
    用等因本件車禍發生所生全部損害）負賠償之責等情。併為
    聲明；被告應給付原告500萬元，及自起訴狀繕本送達翌日
    起至清償日止，按年息5%計算之利息云云，被告則以：本件
    訴訟應為前訴訟既判力效力所及，而有違一事不再理原則；
    縱認未違一事不再理原則，原告之請求權已罹於時效等語置
    辯。
三、經查：原告因本件車禍起訴請求被告賠償部分，業經本院
    106年度訴字第1088號受理後於106年6月22日以時效完成為
    由判決駁回原告之訴，原告不服提起上訴，經臺灣高等法院
    以106年度上字第1061號民事裁定駁回上訴確定在案，業經
    本院依職權調取上開卷宗核閱屬實，則原告於本件起訴主張
    之事實及請求事項，與前揭訴訟之當事人、原因事實及訴訟
    標的法律關係均屬相同，自已包含於前揭訴訟請求之範圍內
    ，本件顯為前訴訟確定判決效力所及，自應受前訴訟確定判
    決既判力之拘束，原告不得再就已確定之同一法律關係更行
    起訴，原告就同一事實復提起本訴，已違背民事訴訟法第
    400條第1項一事不再理原則之規定，依首揭說明，原告之訴
    不能認為合法，應予駁回。原告之訴既無理由，其假執行之
    聲請即失所附麗，應併予駁回。
四、依民事訴訟法第436條第2項、第249條第1項第7款、第95條
    、第78條，裁定如主文。
中    華    民    國   110    年   10     月   29     日
                  臺灣新北地方法院板橋簡易庭
                      法  官  李昭融
以上正本係照原本作成。
如不服本裁定，應於送達後10日內，向本庭（新北市○○區○○
路0段00巷0號）提出抗告狀並表明抗告理由，如於本裁定宣示後
送達前提起抗告者，應於裁定送達後10日內補提抗告理由書（須
附繕本）。
中    華    民    國   110    年   10     月   29     日
                      書記官  王昱平